Minutes et répertoires du notaire Antoine de LA FOSSE, 19 novembre 1698 - 4 avril 1731 (étude X)
Archives nationales
- Minutes de Antoine de LA FOSSE, 19 novembre 1698 - 4 avril 1731; MC/ET/X/248 - MC/ET/X/418
  - Minutes (constitutions de rentes publiques). 1707, mars - 1708, février, mars 1707 - février 1708; MC/ET/X/398
    - DAIGREMONT (Jacques) Maître serrurier Rue des Vieux Augustins § Constitution de rente au profit de -, 11 mars 1707; MC/ET/X/398
      constitution de rente; Daigremont, Jacques
    - Constitution par le prévôt des marchands et les échevins de Paris, au profit de Robert Le Lorrain, demeurant rue Neuve-de-Bourbon, de 184 livres de rente sur les aides et gabelles, moyennant 3.312 livres. - La quittance du garde du trésor royal, en date du 26 janvier 1706, est jointe., 2 mai 1707 - 14 janvier 1710; MC/ET/X/398
      En marge: 1710, 14 janvier. Réduction de la rente à 165 livres.
    - Constitution par le prévôt des marchands et les échevins de Paris, au profit de Charles de La Fosse, ancien directeur de l'académie royale de peinture et de sculpture, demeurant rue de Richelieu, de 500 livres de rente sur les aides et gabelles, moyennant 9.000 livres. - La quittance jointe du garde du trésor royal, en date du 31 mars 1707, est jointe., 13 mai 1707 - 1710; MC/ET/X/398
      En marge: 1710, 1er janvier. Réduction de la rente à 450 livres.
    - Constitution par le prévôt des marchands et des échevins de Paris, au profit de Thomas Pesne, maître peintre, bourgeois de Paris, demeurant rue des Fossés-Saint-Germain, de 100 livres de rente perpétuelle sur les aides et gabelles, moyennant 1.800 livres. - La quittance du garde du trésor royal en date du 28 juin 1707, est jointe., 5 août 1707 - 1710; MC/ET/X/398
      En marge: 1710, 1er janvier. Mention de la réduction de la rente à 90 livres.
    - Constitution par le prévôt des marchands et les échevins de Paris, au profit de Nicolas Coustou, de 112 livres de rente sur les aides et gabelles, moyennant 2.016 livres. - La quittance du garde du trésor royal du 25 juin 1707 est jointe., 5 août 1707; MC/ET/X/398
      En marge: Mention de la réduction de la rente à 100 livres 16 sols à partir du 1er janvier 1710.
    - DAIGREMONT (Jacques) Maître Serrurier Rue des Vieux Augustins § Constitution de rente au profit de -, 12 septembre 1707; MC/ET/X/398
    - GODET (Jean) Maître brodeur; Rue Montorgueil § 2 Constitutions de rente au profit de .., 12 mars 1708; MC/ET/X/398
    - SEZILLE (François) Maître Serrurier Rue Sainte-Croix-de-la-Bretonnerie § Constitutions de rente au profit de .., 25 octobre 1708; MC/ET/X/398
      constitution de rente; Sezille, François
    - PETIT (Louis) Maître Serrurier Rue Mauconseil § Constitutions de rente au profit de la veuve de .., 14 novembre 1709; MC/ET/X/398
      constitution de rente; Petit, Louis
  - Minutes (constitutions de rentes publiques). 1708, mars - 1712, juin, mars 1708 - juin 1712; MC/ET/X/399
    1708, mars, mai, juillet, septembre et décembre: édit de décembre 1707, 500 000 livres sur les aides et gabelles. - 1708, avril, juin, août, octobre et décembre: édit de février 1708, 600 000 livres sur les aides et gabelles.
    1709, février, avril et mai: édit de février 1708, 600 000 livres sur les aides et gabelles.
    1709, avril à juin et novembre: édit juin 1708, rentes viagères.
    1708, octobre et décembre: édit de juin 1708 rentes viagères.
    1709, mai, juin, et novembre: édit de septembre 1708, 500 000 livres sur les aides et gabelles.
    1712, juin: édit de septembre 1708, 500 000 livres sur les aides et gabelles.
  - Minutes (constitutions de rentes publiques). 1709, mai - 1710, décembre, mai 1709 - décembre 1710; MC/ET/X/400
    1709, mai, juillet à septembre: édit de janvier 1709, 600 000 sur les aides et gabelles.
    1710, avril: édit de janvier 1709, 600 000 livres sur les aides et gabelles.
    1710, avril à août, novembre et décembre: édit de juin 1709, 800 000 livres sur les aides et gabelles..
    - LARTIGUE (Regnault de) peintre ordinaire du roi. § Inventaire après décès de. .. une basse de violon et une luth tels quels, 3 juin 1645; MC/ET/X/400; 6l
      inventaire; Lartigue, Regnault de
  - Minutes (constitutions de rentes publiques). 1709, juillet - 1713, novembre, juillet 1709 - novembre 1713; MC/ET/X/401
    1709, juillet et novembre: édit de mai 1709, sur les 500 000 livres sur les aides et gabelles.
    1710, avril et août: édit de mai 1709, sur les 500 000 livres sur les aides et gabelles.
    1712, août, octobre à décembre: édit de mai 1709, sur les 500 000 livres sur les aides et gabelles.
    1713, mars, juin, août et novembre: édit de mai 1709, sur les 500 000 livres sur les aides et gabelles.
  - Minutes (constitutions de rentes publiques). 1711, juin - 1711, octobre, juin 1711 - octobre 1711; MC/ET/X/402
    1711, juin, août à octobre: édit d'octobre 1710, 1 million de livres sur les aides et gabelles..
    - Constitution, par les mêmes (voir à la date du 11 septembre 1708), de 115 livres de même rente au profit de Corneille van Clève, moyennant 2.300 livres., 1er juin 1711 - 6 décembre 1715; MC/ET/X/402
      À la suite: 1715, 6 décembre. Mention du remboursement de la rente.
    - DUPONT (Louis) Tapissier ordinaire du Roi Rue Saint Joseph § Constitutions de rente au profit de .., 1er juin 1711; MC/ET/X/402
      constitution de rente; Dupont, Louis
    - LEFOULLON (Guillaume) Maître maçon entrepreneur des bâtiments Rue du Cygne § Constitutions de rente au profit de .., 1er août 1711; MC/ET/X/402
      constitution de rente; Lefoullon, Guillaume
    - LE BOEUF (Alexandre) Maître sculpteur Rue du Vertbois § Constitution de rente au préfet de .., 1er août 1711; MC/ET/X/402
      constitution de rente; Le Boeuf, Alexandre
    - Prévost (Jacques), orfèvre joaillier, quai des Orfèvres § Constitution de rente au profit de .., 31 octobre 1712; MC/ET/X/402
      constitution de rente; Prévost, Jacques
  - Minutes (constitutions de rentes publiques). 1711, 17 avril - 1712, 16 novembre, 17 avril 1711 - 16 novembre 1712; MC/ET/X/403
    1711, 17 avril à 12 juin: édit de novembre 1710.
    1711, 28 août à 1712, 16 novembre: édit de janvier 1711, six cent mille livres sur les aides et gabelles.
    - Constitution, par les mêmes (voir à la date du 11 septembre 1708), de 550 livres de même rente au profit de Corneille van Clève, moyennant 11.000 livres., 22 avril 1711; MC/ET/X/403
    - Constitution par le prévôt des marchands et les échevins de Paris au profit de Nicolas Coustou, de 500 livres de rente sur les aides et gabelles, moyennant 10.000 livres. - La quittance du garde du trésor royal, en date du 2 décembre 1710, est jointe., 22 avril 1711; MC/ET/X/403
  - Minutes (constitutions de rentes publiques). 1711, 20 octobre - 1711, 27 novembre, 20 octobre 1711 - 27 novembre 1711; MC/ET/X/404
    Édit de juin 1711, six cent mille livres sur les aides et gabelles.
  - Minutes (constitutions de rentes publiques). 1711, 5 décembre - 1712, 9 avril, 5 décembre 1711 - 9 avril 1712; MC/ET/X/405
    - Constitution par le prévôt des marchands et les échevins de Paris, de 340 livres de rente sur les aides et gabelles au profit de Charles de La Fosse, moyennant 6.800 livres., 5 décembre 1711 - 19 décembre 1715; MC/ET/X/405
      À la suite: 1715, 19 décembre. Mention du rachat de la rente.
    - Regnier (Urie) marchand joaillier quai de l'Horloge du Palais § Constitution de 155 l. de rente au profit de .., 19 décembre 1711; MC/ET/X/405
    - Guinand (Claude Charles) marchand tapissier rue de la Cossonnerie § Constitution de 60 l. de rente au profit de .., 19 décembre 1711; MC/ET/X/405
      constitution de rente; Guinand, Claude Charles
    - Delafosse (Paul), marchand orfèvre joaillier, quai des Orfèvres § Constitution de 60 livres de rente au profit de .., 19 décembre 1711; MC/ET/X/405
      constitution de rente; De La Fosse, Paul
  - Minutes (constitutions de rentes publiques). 1712, 9 août - 1713, 7 décembre, 9 août 1712 - 7 décembre 1713; MC/ET/X/406
    1712, 9 août à 24 novembre: édit de décembre 1711, 600 000 livres sur les aides et gabelles.
    1713, 10 février à 7 décembre: édit de juin 1712, 600 000 livres sur les aides et gabelles.
    - Levesque (Nicolas Claude), marchand orfèvre, rue Sainte-Anne § Constitution de 50 livres de rente au profit de .., 5 août 1713; MC/ET/X/406
      constitution de rente; Levesque, Nicolas Claude
  - Minutes (constitutions de rentes publiques). 1714, janvier - 1714, mars, janvier 1714 - mars 1714; MC/ET/X/407
    Édit de décembre 1713, sur les neuf millions de livres sur les aides, gabelles et grosses fermes.
    - Petit (Nicolas), marchand orfèvre joaillier, place Dauphine § Constitutions de rente au profit de la veuve de .., 19 mars 1714; MC/ET/X/407
      constitution de rente; Petit, Nicolas
    - Delafosse (Paul), orfèvre joaillier, quai de l'Horloge § Constitution de rente au profit de .., 26 mars 1714; MC/ET/X/407
  - Minutes (constitutions de rentes publiques). 1714, avril, avril 1714; MC/ET/X/408
    - Trois constitutions de rente sur les aides et gabelles par le prévôt des marchands et les échevins de Paris, au profit d'André Perrault, chacune de 450 livres moyennant 11.250 livres., 12 avril 1714 - 2 octobre 1719; MC/ET/X/408
      À la suite de chacun des contrats: 1719, 2 octobre. Quittance de rachat.
    - Trois constitutions de même rente (voir autre constitution du 12 avril 1714), au profit d'André Perrault, à savoir: deux de 450 livres chacune, et une de 411 livres, moyennant 11.250 livres pour chacune des deux premières et 10.275 livres pour la troisième., MC/ET/X/408
    - Constitution par le prévôt des marchands et les échevins de Paris au profit des époux Allou de 120 livres de rente perpétuelle sur les aides et gabelles, moyennant 3.000 livres., 25 avril 1714 - 9 octobre 1719; MC/ET/X/408
      À la suite: 1719, 9 octobre. Mention du rachat de la rente.
    - Constitution par le prévôt des marchands et les échevins de Paris de 308 livres de rente sur les aides et gabelles au profit de Corneille van Clève, moyennant 7.700 livres., 25 avril 1714 - 21 septembre 1719; MC/ET/X/408
      À la suite: 1719, 21 septembre. Mention du rachat de la rente.
    - SEZILLE (François) Maître serrurier rue Saint-Croix de la Bretonnerie - § Constitutions de rente au profit de .., 25 avril 1714; MC/ET/X/408
    - Chapelle (Jean), marchand orfèvre, rue Saint-Antoine. § Constitutions de rente au profit de la veuve de .., 25 avril 1714; MC/ET/X/408
      constitution de rente; Chapelle, Jean
    - Grou (François), maître peintre, rue Saint-Antoine § Constitution de rente au profit de .., 25 avril 1714; MC/ET/X/408
      constitution de rente; Grou, François
  - Minutes (constitutions de rentes publiques). 1714, mai - 1714, juin, mai 1714 - juin 1714; MC/ET/X/409
  - Minutes (constitutions de rentes publiques). 1715, 15 janvier - 1715, 4 décembre, 15 janvier 1715 - 4 décembre 1715; MC/ET/X/410
    Édit de décembre 1713 sur les neuf millions de livres sur les aides, gabelles et grosses fermes.
    - Deux constitutions de rentes sur les aides et gabelles, par le prévôt des marchandset les échevins de Paris, l'une, de 100 livres, moyennant 2.500 livres, au profit de Charles de La Fosse et de sa femme, d'Anne Béguin, épouse de Jacques Lombard et de Marie-Hélène Béguin, fille majeure, l'autre, de 94 livres, moyennant 2.300 livres, au profit desdits époux de La Fosse., 29 janvier 1715 - 25 octobre 1719; MC/ET/X/410
      À la suite: 1716, 14 janvier. Mention du rachat des 100 livres de rente.
      1719, 25 octobre. Mention du rachat des 94 livres de rente.
    - Constitution de 102 livres de rente par César Petit, maître orfèvre joaillier, quai des Orfèvres., 9 février 1715; MC/ET/X/410
      constitution de rente; Petit, César
    - Constitution de 56 livres de rente par Bernard Crebessan, maître serrurier rue Darnetal., 23 février 1715; MC/ET/X/410
      constitution de rente; Crebessan, Bernard
    - Constitution de 56 livres de rente par Louis Herbet, maître serrurier, rue Saint-Denis., 3 juin 1715; MC/ET/X/410
      constitution de rente; Herbet, Louis
    - Constitution de 260 livres de rente par Eric Régnier, marchand joaillier, quai de l'Horloge du Palais., 17 juin 1715; MC/ET/X/410
      constitution de rente; Régnier, Eric
    - Mention du rachat des 94 livres de rente., 25 octobre 1719; MC/ET/X/410
  - Minutes (constitutions de rentes publiques). 1716, 15 février - 1718, 19 mai, 15 février 1716 - 19 mai 1718; MC/ET/X/411
    - Constitution de 54 livres de rente par Gilles Le Chevallier, entrepreneur de bâtiments, rue de la Verrerie., 22 juin 1716; MC/ET/X/411
      constitution de rente; Le Chevalier, Gilles
    - Constitution de 279 livres de rente par Michel Petit, maître menuisier, grande rue du Faubourg-Saint-Martin., 22 décembre 1716; MC/ET/X/411
      constitution de rente; Petit, Michel
  - Minutes (constitutions de rentes publiques). 1720, septembre - 1720, décembre, septembre 1720 - décembre 1720; MC/ET/X/412
    Édit de juin 1720, 25 millions sur les aides et gabelles.
    - Constitution par le prévôt des marchands et les échevins de Paris au profit de François Robert Bonnart, de 100 livres de rente, moyennant 1400 livres. La quittance du garde du trésor royal, en date du 23 juillet 1719, est jointe., 14 décembre 1720; MC/ET/X/412
  - Minutes (constitutions de rentes publiques). 1721, janvier, janvier 1721; MC/ET/X/413
    - Six constitutions de rente sur les aides et gabelles par le prévôt des marchands et les échevins de Paris, au profit de Robert Le Lorrain, respectivement de 180, 250 (deux), 200, 180 et 140 livres moyennant 7200, 10000, 8.000, 7200 et 5600 livres., 29 janvier 1721; MC/ET/X/413
    - Constitution de 255 livres de rente par Eric Régnier, marchand joaillier, quai de l'Horloge du Palais., 29 janvier 1721; MC/ET/X/413
    - Constitution de 250 livres de rente par Octave César Petit, marchand orfèvre joaillier, quai des Orfèvres., 9 juillet 1721; MC/ET/X/413
  - Minutes (constitutions de rentes publiques). 1721, mars - 1721, juillet, mars 1721 - juillet 1721; MC/ET/X/414
    1721, mars, juin et juillet: édit de juin 1720, 25 millions sur les aides et gabelles.
    - Six constitutions de rentes sur les aides et gabelles, par le prévôt des marchands et les échevins de Paris, au profit d'André Perrault, à savoir: une de 325 livres moyennant 13000 livres, deux de 250 livres moyennant 10000 livres pour chacune, deux de 75 livres moyennant 3000 livres pour chacune, une de 45 livres, moyennant 1800 livres., 7 juillet 1721; MC/ET/X/414
      Dans les marges de ces contrats sont inscrites des mentions de remboursements partiels qui s'étagent entre 1753 et 1786.
  - Minutes (constitutions de rentes publiques). 1707, août - 1709, novembre, août 1707 - novembre 1709; MC/ET/X/415
    1707, août, septembre et novembre: édit de juin 1707, rentes viagères.
    1708, janvier: édit de juin 1707, rentes viagères.
    1708, janvier à juin, août: édit de septembre 1707, six cent mille livres sur les aides et gabelles.
    1709, novembre: édit de septembre 1707, six cent mille livres sur les aides et gabelles.
    - Constitution par les mêmes (voir à la date du 5 août 1707) de 60 livres de même rente au profit de Nicolas Coustou, moyennant 1080 livres., 23 février 1708 - 5 décembre 1715; MC/ET/X/415
      À la suite: 1715, 5 décembre. Mention du remboursement de la rente.
    - Constitution de 101 livres de rente au profit de Pierre Nicolas Clerfeuille, maître évantailliste sous les Piliers des Halles., 23 février 1708; MC/ET/X/415
      constitution de rente; Clerfeuille, Pierre Nicolas
    - Constitution de 58 livres de rente au profit de Joseph Tartouin, maître maçon à Saint-Germain-en-Laye., 12 mars 1708; MC/ET/X/415
      constitution de rente; Tartouin, Joseph
    - Constitution de 183 livres de rente par Gilles Anceau, marchand orfèvre, quai des Orfèvres., 16 avril 1708; MC/ET/X/415
      constitution de rente; Anceau, Gilles
    - Constitution par le prévôt des marchands et les échevins de Paris, au profit de René Frémin, sculpteur ordinaire du roi et aide à professeur en son académie royale, demeurant rue des Francs-Bourgeois, de 327 livres de rente sur les aides et gabelles moyennant 5886 livres., 3 mai 1708 - 22 mai 1714; MC/ET/X/415
      À la suite: 1714, 22 mai. Mention du remboursement de la rente.
    - Constitution de 308 livres de rente au profit de Denis de Barry, maître à danser à la ville de Saint-Martin de l'Ile de Ré., 11 mai 1708; MC/ET/X/415
      constitution de rente; Saint-Martin-de-Ré (Charente-Maritime); Barry, Denis de; danseur; enseignant
  - Minutes (constitutions de rentes publiques). 1723, 17 décembre - 1724, 11 février, 17 décembre 1723 - 11 février 1724; MC/ET/X/416
    Édit de juillet 1720, 4 millions de rentes viagères.
  - Minutes (constitutions de rentes publiques). 1724, 17 février - 1724, 9 mars, 17 février 1724 - 9 mars 1724; MC/ET/X/417
    1724, 17 février et 9 mars: édit de juillet 1720, 4 millions de rentes viagères.
    - Constitutions de rente au profit d'Etienne Collard, marchand évantailliste, rue Saint-Denis., 17 février 1724; MC/ET/X/417
      constitution de rente; Collard, Etienne
    - Constitution de rente au profit de Jean Ternois, maître menuisier, rue Saint-Antoine., 17 février 1724; MC/ET/X/417
      constitution de rente; Ternois, Jean
    - Constitution de rente au profit de Rémi Chatria, maître orfèvre, Pont-au-Change., 17 février 1724; MC/ET/X/417
      constitution de rente; Chatria, Rémi
    - Constitution de rente au profit de François Gauchelet, marchand orfèvre, rue du Roule., 17 février 1724; MC/ET/X/417
    - Constitution de rente au profit de Jacques Prévost, maître orfèvre, rue de la Huchette., 17 février 1724; MC/ET/X/417
  - Minutes (constitutions de rentes publiques). 1724, 15 mai, 15 mai 1724; MC/ET/X/418
- Répertoire(s) de Antoine de LA FOSSE, 19 novembre 1698 - 4 avril 1731; MC/RE/X/7 - MC/RE/X/10
  - Répertoire. 1698, 19 novembre - 1713, 19 novembre 1698 - 1713; MC/RE/X/7
    Informations concernant le classement et la cotation:
    Le niveau inférieur de description, quand il existe, correspond aux mentions d'actes contenues dans le répertoire. Parmi celles-ci, certaines peuvent y être décrites, de manière plus ou moins détaillée. Pour consulter l'acte proprement dit, il convient de rechercher la cote au niveau des articles (registre ou liasse) des minutes du notaire (cote de type 'MC/ET').
  - Répertoire. 1714, 1er janvier - 1721, 1er janvier 1714 - 1721; MC/RE/X/8
  - Répertoire. 1699, 17 janvier - 1731, 4 avril, 17 janvier 1699 - 4 avril 1731; MC/RE/X/9
    Répertoire chronologique des minutes (2 janvier 1722-4 avril 1731) et des minutes des déclarations au terrier du prieuré de Saint-Martin des Champs (17 janvier 1699-6 septembre 1728).
    - Bail à Robert Le Lorrain., 3 octobre 1726
      Mention dans le répertoire du notaire coté:
      MC/RE/X/9
      Attention: la cote de répertoire (de type 'MC/RE') ne permet pas de consulter la minute de l'acte. ll convient de rechercher la cote de la minute (de type 'MC/ET') au niveau des articles (registre ou liasse) de minutes du notaire.
      L'accès aux images numérisées des pages du répertoire se fait au niveau de description supérieur (' Répertoire du notaire '), rubrique ' Consulter les archives numérisées associées'.
      Actes signalés par Thierry Boudignon, 2003-2012 (base de données migrée: voir contexte dans le Plan d’orientation général - Notaires de Paris, guides thématiques du Minutier).
      bail; Le Lorrain, Robert
    - Inventaire après décès de Françoise Soin épouse Robert Le Lorrain., 6 août 1728
      inventaire après décès; Le Lorrain, Robert; Soin, Françoise
  - Répertoire. 1698, 21 décembre - 1726, 23 juillet, 21 décembre 1698 - 23 juillet 1726; MC/RE/X/10
    Répertoire chronologique de minutes de constitutions de rentes.